【裁判字號】    89,易,3201
【裁判日期】    900111
【裁判案由】    竊盜
【裁判全文】
臺灣桃園地方法院刑事判決                        八十九年度易字第三二一號
    公  訴  人  臺灣桃園地方法院檢察署檢察官
    被      告  甲○○
右列被告因竊盜案件，經檢察官提起公訴（八十九年度偵字第一七三六六號），本院
判決如左：
        主  文
甲○○連續踰越安全設備竊盜，處有期徒刑拾月。
        事  實
一、甲○○基於概括犯意，意圖為自己不法之所有，先於民國八十九年九月十四日凌
    晨一時許，至桃園縣中壢市○○○路○段二十四號乙○○所經營明德小客車租賃
    公司（夜間無人居住），踰越未鎖之二樓後方窗戶進入，至該址一樓竊取乙○○
    所有車號ＧＧ─三九一九號自用小客車及行動電話一具得手。又於八十九年九月
    底某日，在桃園縣新屋鄉○○路旁，持原置放在竊得車號ＧＧ─三九一九號自用
    小客車上客觀上足以危害他人生命、身體安全之板手一支，竊取丙○○所有車號
    Ｖ─六三六六一號自用小客車車牌二面，得手後懸掛在上開竊得車號ＧＧ─三九
    一九號自用小客車上使用。嗣於八十九年十月二十二日凌晨二時許，甲○○駕駛
    上開懸掛Ｖ─六三六六一號車牌之車號ＧＧ─三九一九號自用小客車，搭載不知
    情友人張繼傑、黃于芳、葉庭余、陳秀琴，行經台北縣省道台二縣二十九公里八
    百公尺處為警查獲。
二、案經台北縣警察局金山分局報請台灣基隆地方法院檢察署呈請台灣高等法院檢察
    署移轉臺灣桃園地方法院檢察署檢察官偵查起訴。
        理  由
一、訊據被告甲○○對於右揭犯罪事實均坦承不諱，核與被害人乙○○、丙○○指述
    情節相符，並有贓物認領保管單二紙及車輛竊盜、車牌失竊資料個別查詢報表─
    查詢車輛認可資料、車輛竊盜、車牌失竊資料個別查詢報表─查詢車牌認可資料
    各一紙附卷可稽。板手於客觀上足以對於人身構成威脅，具有行兇之危險性，認
    屬兇器之列，被告辯稱無行兇之意云云，縱令屬實，亦無礙其該當攜帶兇器竊盜
    要件。本案事證明確，被告犯行堪以認定，應予依法論科。
二、按窗戶屬安全設備，被告踰越未鎖之窗戶進入偷竊，核其所為係犯刑法第三百二
    十一條第一項第二款之踰越安全設備竊盜罪。又被告攜帶可資兇器使用之板手行
    竊，核其所為係犯刑法第三百二十一條第一項第三款之攜帶兇器竊盜罪。被告先
    後二次竊盜犯行，時間緊接，所犯係基本構成要件相同之罪名，顯係基於概括犯
    意反覆為之，為連續犯，應依情節較重之踰越安全設備論以一罪，並加重其刑。
    前揭乙○○所經營明德小客車租賃公司係辦公室，夜間無人居住，業據被告供承
    在卷，是被告所為尚與刑法第三百二十一條第一項第一款之構成要件有間，僅論
    以刑法第三百二十一條第一項第二款之踰越安全設備竊盜罪為已足，附此說明。
    爰審酌被告犯罪之動機、目的、手段、所生損害及犯後坦承犯罪態度尚佳等一切
    情狀，量處如主文所示之刑，以示懲儆。被告持以行竊所用板手一支，非被告所
    有，業據被告供明在卷，爰不另為沒收諭知。
據上論斷，應依刑事訴訟法第二百九十九條第一項前段，刑法第五十六條、第三百二
十一條第一項第二款，判決如主文。
本案經檢察官何祖舜到庭執行職務。
中     華      民      國     九十      年      一      月     十一     日
                                臺灣桃園地方法院刑事第一庭
                                    法  官  熊  祥  雲
右正本證明與原本無異。
如不服本判決，應於判決送達後十日內向本院提出上訴狀( 應附繕本 )，上訴於
臺灣高等法院。
                                    書記官  沈  秀  珍
中     華      民      國     九十      年      一      月      十五    日
附錄本判決論罪科刑依據之法條：
刑法第三百二十一條
犯竊盜罪而有左列情形之一者，處六月以上五年以下有期徒刑：
一、於夜間侵入住宅或有人居住之建築物、船艦或隱匿其內而犯之者。
二、毀越門扇、牆垣或其他安全設備而犯之者。
三、攜帶兇器而犯之者。
四、結夥三人以上而犯之者。
五、乘火災、水災或其他災害之際而犯之者。
六、在車站或埠頭而犯之者。
前項之未遂犯罰之。


司法院資訊處製作；財團法人民間司法改革基金會備份。
